【裁判字號】    92,易,1637
【裁判日期】    920829
【裁判案由】    竊盜
【裁判全文】
臺灣板橋地方法院刑事判決                        九十二年度易字第一六三七號
    公  訴  人  臺灣板橋地方法院檢察署檢察官
    被      告  丙○○
                甲○○
右列被告等因竊盜案件，經檢察官提起公訴（九十二年度偵字第二一一八號），本院
判決如左：
    主  文
丙○○共同攜帶兇器竊盜，未遂，處有期徒刑參月，如易科罰金，以參佰元折算壹日
。
甲○○共同攜帶兇器竊盜，未遂，累犯，處有期徒刑肆月，如易科罰金，以參佰元折
算壹日。
扣案鐵鋸壹支、鐵剪刀壹支、鐵鎚壹支、老虎鉗壹支、手套貳雙、手電筒貳支、扳手
參支、螺絲起子肆支，均沒收之。
    事  實
一、丙○○前於民國（下同）八十三年間，因違反麻醉藥品管理條例案件，經法院判
    處有期徒刑七月確定，又於八十四年間，因違反麻醉藥品管理條例案件，經法院
    判處有期徒刑六月，如易科罰金以三百元折算一日確定，上開二案經定應執行刑
    有期徒刑一年，並於八十五年十二月三十一日縮短刑期執行完畢（不構成累犯）
    ；甲○○前於八十八年間，因竊盜案件，經臺灣雲林地方法院判處有期徒刑一年
    八月確定，並於九十年二月二日縮短刑期執行完畢（構成累犯）。丙○○與甲○○共同意圖為自己不法之所有，於九十二年一月十二日晚上十時三十分許，在台
    北縣樹林市○○路二九一號對面進豪廣告公司所承租之空地，自圍繞空地之鐵皮
    浪板毀損處鑽入該空地內後，持客觀上足為兇器使用之鐵鋸、鐵剪刀、鐵鎚、螺
    絲起子等工具，將進豪廣告公司所有置放於該空地內之廣告車用鋁架予以鋸斷分
    解，欲竊取該分解後之鋁條，惟因鋸斷鋁架時，發生巨大聲響，為進豪廣告公司
    負責人乙○○查覺有異，遂報警當場查獲而未得逞，並扣得丙○○所有，供其行
    竊所用之鐵鋸、鐵剪刀、鐵鎚、老虎鉗各一支、手套二雙、手電筒二支、扳手三
    支、螺絲起子四支。
二、案經告訴人進豪廣告公司負責人乙○○訴由臺北縣政府警察局樹林分局報請臺灣
    板橋地方法院檢察署檢察官偵查起訴。
    理  由
一、訊據被告丙○○、甲○○固坦承有於上開時間，自鐵皮浪板破損處進入上開空地
    及鋸斷分解置於空地內告訴人進豪廣告公司所有之廣告車用鋁架之事實，惟矢口
    否認涉有竊盜犯行，辯稱：我們以為那些廣告架是別人不要的廢棄物云云。經查
    ：
（一）右揭事實，業據證人即進豪廣告公司負責人乙○○於警訊及本院審理中證述綦
      詳，並有查獲時現場照片六張及被告丙○○所有，供其行竊所用之鐵鋸、鐵剪
      刀、鐵鎚、老虎鉗各一支、手套二雙、手電筒二支、扳手三支、螺絲起子四支
      扣案足資佐證。
（二）又證人即進豪廣告公司負責人乙○○於本院中結證稱：「那個空地是我們租的
      ，都放一些我們廣告公司的東西，我們有圍起來」、「地主之前有一個樣品屋
      沒有拆掉，我們承租以後就用波浪板把樣品屋整個圍起來，有做一個大門有上
      鎖」、「放有二十幾個（廣告架），空地其他部分都沒放東西」、「大門面向
      馬路，當時圍牆另外三面即左右及後面都是菜園沒有路」、「被告是把架子搬
      到樣品屋內去拆」、「我們有大門，大門有上鎖，門上有噴漆寫著有貨車出入
      等語」、「那裡沒有燈，只有路燈。但是我們廣告車架都放的很整齊，而且廣
      告板上都有公司的地址及電話」等語（見本院九十二年七月十七日訊問筆錄）
      ，另證人即現場處理員警王志文亦到庭證稱：「現場是空地有（鐵皮）浪板圍
      起來，有一個門，我當時是從門進去的，被告是從浪板破損處進入現場」、「
      浪板破損的地方是在（空地）後方，現場有樣品屋，被告把輕鋼架搬到樣品屋
      內，己經鋸好的他們丟在（鐵皮）籬巴外」等語（見本院九十二年七月三十一
      日訊問筆錄），並有現場照片九張附卷足佐。足見現場係以鐵皮浪板圍繞之空
      地，且設有大門並上鎖，客觀上已足使一般人知悉該鐵皮浪板所環繞之空地，
      係由他人管理使用中，並無使人誤認土地已經荒廢及置於該空地內之廣告車鋁
      架為廢棄物之可能。且放置於該空地內之廣告鋁架，其廣告板上有告訴人公司
      之電話，有照片足佐（見偵查卷第二十三頁），被告等顯可經由電話與告訴人
      聯繫確認廣告鋁架是否為廢棄物，當無逕行予以拆解之理。又被告若係誤認該
      鋁架為他人丟棄之物，理應在空地上進行拆解鋁架即可，何須將鋁架搬至較隱
      密之現場樣品屋內才進行拆解。綜上事證以觀，被告等辯稱誤以為那些廣告架
      是別人不要的廢棄物云云，無非卸責之詞，尚非足採信。
（三）從而，本件事證明確，被告等犯行洵堪認定，應依法論科。
二、查鐵鋸、鐵剪刀、鐵鎚、螺絲起子，係屬鐵製品，客觀上顯具有危險性，足以傷
    害人之生命、身體，應屬兇器無疑。核被告丙○○、甲○○所為，係犯刑法第三
    百二十一條第一項第三款、第二項之攜帶兇器竊盜未遂罪。被告二人有犯意聯絡
    及行為分擔，均為共同正犯。渠等已著手竊盜行為之實施，未生竊得財物之結果
    ，為未遂犯，依刑法第二十六條前段之規定，減輕其刑。又被告甲○○前於八十
    八年間，因竊盜案件，經臺灣雲林地方法院判處有期徒刑一年八月確定，並於九
    十年二月二日縮短刑期執行完畢，有臺灣高等法院被告全國前案紀錄表一件在卷
    足憑，其於有期徒刑執行完畢後，五年再犯有期徒刑以上刑之本罪，為累犯，應
    依法加重其刑，其之刑同時有加重及減輕之情形，依法先加後減之。爰分別審酌
    被告二人素行、犯罪之動機、目的、手段、犯罪所生之危害及犯罪後之態度等一
    切情狀，分別量處如主文所示之刑，並諭知易科罰金之折算標準。扣案之鐵鋸、
    鐵剪刀、鐵鎚、老虎鉗各一支、手套二雙、手電筒二支、扳手三支、螺絲起子四
    支，為被告丙○○所有，供其犯罪所用之物，業據被告丙○○供承在卷，爰依刑
    法第三十八條第一項第二款規定，宣告沒收之。
據上論斷，應依刑事訴訟法第二百九十九條第一項前段，刑法第二十八條、第三百二
十一條第一項第三款、第二項、第二十六條前段、第四十七條、第四十一條第一項前
段、第三十八條第一項第二款，罰金罰鍰提高標準條例第二條，判決如主文。
本案經檢察官葉志飛到庭執行職務。
中      華      民      國    九十二    年      八      月    二十九    日
                                      臺灣板橋地方法院刑事第四庭
                                          法  官  白  光  華
右正本證明與原本無異。
如不服本判決，應於判決送達後十日內，向本院提出上訴狀。
                                          書記官  陳  靜  怡
中      華      民      國    九十二    年      八      月    二十九    日
附錄本案論罪


司法院資訊處製作；財團法人民間司法改革基金會備份。
